臺灣板橋地方法院刑事判決　　　　　　　94年度易緝字第39號
公　訴　人　臺灣板橋地方法院檢察署檢察官
被　　　告　乙○○
選任辯護人　鄭重文　律師
上列被告因竊盜案件，經檢察官提起公訴（93年度偵字第772 號
），本院於準備程序進行中，被告就被訴之事實為有罪之陳述，
經告知被告簡式審判程序之旨，並聽取當事人之意見後，裁定進
行簡式審判程序，判決如下：
    主  文
乙○○攜帶兇器，毀壞門扇竊盜，累犯，處有期徒刑壹拾月，扣
案之鑿子壹把、螺絲起子貳支，沒收。
    事  實
一、乙○○前於民國89年間因竊盜案件，經臺灣臺北地方法院於
    90年2 月2 日以89年度易字第2697號判處有期徒刑8 月，於
    90年3 月13日撤回臺灣高等法院90年度上易字第805 號上訴
    確定，於90年11月5 日執行完畢。詎其不知悔改，復意圖為
    自己不法之所有，於92年12月24日下午1 時50分許，攜帶木
    棍1 支及其所有客觀上足供兇器使用之鑿子1 把、螺絲起子
    2 支，以前述木棍毀壞臺北縣板橋市○○街109 巷23號2 樓
    甲○○住處大門門鎖，侵入該住處（侵入住宅部分未據告訴
    ）竊得張沛綾所有之現金新台幣（下同）1,560 元、金飾24
    個、玉環1 只、金幣龍銀4 枚、護照1 本、提款卡7 張、存
    摺1 本、甲○○所有之車用電視1 台、甲○○所有之存摺1
    本、李政隆所有之存摺1 本等物，適為返家之甲○○發覺，
    乙○○旋即向臺北縣樹林市○○路方向逃逸，旋於同日下午
    2 時5 分許，在臺北縣板橋市○○路○ 段77巷口為巡邏員警
    當場查獲，並扣得其竊得之物品及其所有之鑿子1 把、螺絲
    起子2 支等物。
二、案經甲○○訴由（起訴書漏載此部分）臺北縣政府警察局板
    橋分局報請臺灣板橋地方法院檢察署檢察官偵查起訴。
    理  由
一、程序方面：按刑事訴訟法第242 條第1 項前段明文規定，告
    訴應以書狀或言詞向檢察官或司法警察官為之。又依同條第
    3 項規定，準用同法第41條第2 項至第4 項、第43條訊問筆
    錄之規定。最高法院73年台上字第4314號判例復指明，告訴
    乃論之罪，被害人未向檢察官或司法警察官告訴，在法院審
    理中，縱可補為告訴，仍應向檢察官或司法警察官為之，然
    後再由檢察官或司法警察官將該告訴狀或言詞告訴之筆錄補
    送法院，始得謂為合法告訴；如果被害人不向檢察官或司法
    警察官提出告訴，而逕向法院表示告訴，即非合法告訴。次
    按，刑法第306 條第1 項侵入住宅罪，依同法第308 條第1
    項規定，須告訴乃論。查告訴人甲○○於警詢時，僅就被告
    乙○○之竊盜行為提出告訴（參見偵查卷第9 頁），其於93
    年2 月13日本院準備程序中並敘明警詢時，雖對被告侵入其
    住宅，有告訴之意，但當時並未向承辦員警表示，僅就被告
    所涉竊盜部分提出告訴等語，到庭執行公訴檢察官雖於是日
    當庭以言詞請本院一併審酌被告侵入住宅罪部分之犯行（參
    見本院93年度易字第79號刑事卷宗第31頁至第32頁），惟就
    被告侵入住宅部分，迄本院辯論終結前，並未獲該部分前述
    合法告訴之筆錄，是此部分本院不得併為審究，合先指明。
二、訊據被告對於上揭犯罪事實坦承不諱，核與告訴人於92年12
    月24日警詢中暨93年2 月13日本院準備程序中之指訴，及被
    害人張沛綾於93年2 月27日本院準備程序中之指述等，均相
    符合。又被告行竊時所持鑿子、螺絲起子除握把外，均為鐵
    製材質，質地堅硬，且一端尖銳，業經本院審認屬實，並有
    其扣案照片得憑，是該等物品客觀上足認可供兇器使用無誤
    。此外，復有查獲照片、起獲扣案贓證物一覽表可稽。本件
    事證業臻明確，被告犯行洵堪認定，應依法論科。
三、核被告所為，係犯刑法第321 條第1 項第2 款、第3 款攜帶
    兇器毀壞門扇竊盜罪。其於89年間因竊盜案件，經臺灣臺北
    地方法院於90年2 月2 日以89年度易字第2697號判處有期徒
    刑8 月，於90年3 月13日撤回臺灣高等法院90年度上易字第
    80 5號上訴確定，甫於90年11月5 日執行完畢，有臺灣高等
    法院被告全國前案紀錄表可查，其於有期徒刑執行完畢5 年
    內，再犯本件有期徒刑以上之罪，是屬累犯，應依同法第47
    條之規定，加重其刑。本院審酌被告係持兇器，破壞他人門
    扇，侵入他人住處行竊，惡行重大，又其現值青年，四肢健
    壯，卻不思自謀生計，竟於前刑執行完畢未久，猶故罹相同
    罪章，顯見無遷善之意，並足徵其素行欠佳及惡性亦重，及
    其竊取多項他人財物犯行，造成告訴人及被害人財產上重大
    損失，及妨害告訴人及被害人住居安寧，形成告訴人及被害
    人精神恐懼，實屬可議，另盱衡其犯罪動機、目的、未賠償
    告訴人及被害人損失、犯罪後坦行犯行等一切情狀，茲量處
    如主文所示之刑。扣案鑿子1 把、螺絲起子2 支為被告所有
    ，並供其犯本件之罪所用，業經被告供承屬實在卷，是應依
    同法第38條第1 項第2 款之規定，予以沒收；至被告本件行
    竊所用之木棍1 支，未經扣案，是本院無從查明是否尚未滅
    失，及確否屬被告所有，故不併為沒收宣告之諭知。
四、查被告另被訴於91年2 月23日凌晨0 時至同日上午6 時20分
    許前間，自臺北市○○區○○路30巷148 弄30號4 樓黃春美
    住處樓下，攀爬至黃春美住處陽台，侵入黃春美住處，竊得
    黃春美所有行動電話1 支及13,200元，涉有刑法第321 條第
    1 項第1 款、第2 款罪嫌乙案（案經臺灣臺北地方法院於94
    年4 月29日以94年度易緝字59號判處有期徒刑1 年2 月，尚
    未確定），及被告於本院準備程序中供承，其攜帶防滑手套
    及手電筒（以下竊取腳踏車部分除外），分別(一)於93年7 月
    2 日凌晨2 、3 時許，至臺北市○○區○○街31 8號5 樓張
    碧羨住處所在公寓，自樓梯間窗戶攀爬侵入張碧羨住處，竊
    得手錶2 只、汽機車鑰匙各3 把、遙控器1 個、電話卡1 張
    、百貨公司禮券10張、捷運悠遊卡2 張、腰包1 個、郵局提
    款卡、農民銀行提款卡各1 張、現金126,850 元，並分別以
    竊得之郵局提款卡、農民銀行提款卡，在張碧羨住處附近之
    郵局，以該郵局自動提款機，利用前開郵局提款卡及農民銀
    行提款卡盜領10萬元及12萬元；(二)於93年10月15日凌晨零時
    許，以前述攀爬方法，侵入臺北市○○區○○街72巷17弄37
    號5 樓蘇永權住處，竊得蘇永權所有手提電腦1 部、錢包2
    個、信用卡5 張、國民身分證1 張、陳麗雲汽機車駕駛執照
    各1 張、現金約7,000 元；(三)於94年1 月30日凌晨2 時許，
    以同上攀爬方法，侵入臺北縣新店市○○路○ 段57巷23 號4
    樓陳麗嬌住處，竊得陳麗嬌及龔上圍所有國民身分證、駕照
    等各1 張、鑰匙1 串、行動電話1 支、土地銀行金融卡、華
    僑銀行、中國信託銀行、法商佳信等信用卡等各1 張、印章
    2 枚、現金6,000 元，並持竊得之土地銀行金融卡，至臺北
    縣新店市○○路玉山銀行自動提款機提領現金6 次，計12萬
    元；(四)於94年2 月11日凌晨1 時許，因見臺北市○○區○○
    路225 巷3 之2 號公寓大門未鎖，即侵入該公寓樓梯間，竊
    得腳踏車1 台；又於同日凌晨2 時許，以上開攀爬方法，侵
    入臺北市○○區○○路225 巷32弄21號5 樓陳明華住處，竊
    得陳麗君所有國民身分證、全民健康保險卡、杜英桂所有全
    民健康保險IC卡各1 張及現金若干；再於同日凌晨2 時30分
    許，以前揭攀爬方法，侵入臺北市○○區○○路225 巷32弄
    26號3 樓戴明山住處，竊得戴明山所有黃金金元寶3 個及現
    金約1 萬元；(五)於94年2 月12日凌晨2 、3 時許，以上述攀
    爬方法，侵入臺北縣新店市○○路○ 段91巷16號5 樓高培剛
    住處，竊得高培剛所有皮包3 個（內有國民身分證、汽機車
    駕駛執照、機車行照、全民健康保險卡、提款卡）、現金約
    38,000元；(六)於94年2 月21日凌晨2 時許，以前開攀爬方法
    ，侵入臺北縣樹林市○○街107 巷21弄2 號4 樓趙純慎住處
    ，竊得趙純慎所有金牌2 面、行動電話1 支、手錶1 只等竊
    盜及詐欺犯行，經核此等竊盜罪嫌與本件檢察官起訴之犯罪
    事實，前後所距時間甚遠，彼此要無基於概括犯意所為可言
    ，是不屬裁判上一罪之連續犯，及其以竊得之提款卡自自動
    提款機盜領款項所涉詐欺罪嫌，復與起訴竊盜事實並無裁判
    上一罪之牽連犯關係，是上開部分，本院均不得併為究理，
    附此敘之。
據上論斷，應依刑事訴訟法第273 條之1 第1 項、第299 條第1
項前段，刑法第321 條第1 項第2 款、第3 款、第47條、第38條
第1項第2款，判決如主文。
本案經檢察官馬中琍到庭執行職務。
中　　華　　民　　國　　94　　年　　5 　　月　　26　　日
                  刑事第十七庭  法　官  朱敏賢
以上正本證明與原本無異
如不服本判決應於送達後10日內向本院提出上訴狀
                                書記官　郭勝華
中　　華　　民　　國　　94　　年　　5 　　月　　26　　日
附錄本案論罪科刑法條全文：
刑法第321條
犯竊盜罪而有左列情形之一者，處六月以上、五年以下有期徒刑
：
一　於夜間侵入住宅或有人居住之建築物、船艦或隱匿其內而犯
    之者。
二　毀越門扇、牆垣或其他安全設備而犯之者。
三　攜帶兇器而犯之者。
四　結夥三人以上而犯之者。
五　乘火災、水災或其他災害之際而犯之者。
六　在車站或埠頭而犯之者。
前項之未遂犯罰之。
